臺灣高雄地方法院刑事判決　　　　　　　96年度易字第2090號
公　訴　人　臺灣高雄地方法院檢察署檢察官
被　　　告　丙○○
上列被告因竊盜案件，經檢察官提起公訴（96年度偵字第12230
號），被告於準備程序中就被訴事實為有罪之陳述，經本院告知
簡式審判程序之旨，並聽取被告與公訴人之意見後，本院裁定進
行簡式審判程序，判決如下：
    主  文
丙○○竊盜，累犯，處有期徒刑伍月，減為有期徒刑貳月又拾伍
日；又攜帶兇器踰越牆垣竊盜，累犯，處有期徒刑拾月，減為有
期徒刑伍月。應執行有期徒刑柒月。
    事  實
一、丙○○前於民國90年間因竊盜案件，經本院以92年度易緝字
    第43號判決有期徒刑1 年10月確定，又於92年間因違反毒品
    危害防制條例案件，經本院以92年度訴字第1035號判決有期
    徒刑10月確定，經本院以93年度聲字第1921號裁定定應執行
    有期徒刑2 年9 月，於94年12月23日假釋付保護管束，於95
    年8 月29日保護管束期滿，未經撤銷視為執行完畢。詎仍不
    知悔改，基於意圖為自己不法所有之犯意，先後為下列行為
    ：
  (一)於96年4 月18日12時許，在高雄市○○路與和平路口，見鄭
    中海所有由丁○○使用之車牌號碼YVT-219 號機車停放在上
    開地點（此輛機車於94年間已遭真實姓名年籍不詳之人竊取
    後放置該處），遂以拾得之鑰匙1 支轉動電門鎖而發動引擎
    後，騎離現場而竊取之。
  (二)另於同年月22日13時許，騎乘上開竊得之機車，至高雄市前
    鎮區○○○○路33號高雄區漁會漁具倉庫前，持其向位於高
    雄市○鎮區○○路「黃金機車行」內不知情之老闆所借用，
    客觀上足以危害人之生命、身體安全而可供兇器使用之扳手
    1 支，攀爬踰越上開倉庫之圍牆後走到大門處，先將鼓風機
    馬達2 具、風管2 具、鼓風機支架及螺絲1 批搬至圍牆旁，
    欲分次將竊得之物以踰越圍牆之方式運送至圍牆外，惟丙○
    ○攜帶以男性衛生衣包覆之鼓風機支架及螺絲1 批踰越圍牆
    外欲放置機車上時，因見巡邏員警，惟恐事跡敗露，即將上
    開物品棄置現場並騎車逃逸，為警當場逮獲並查扣楊俊源拾
    得供竊取機車所用之鑰匙1 支、借得供竊取螺絲所用之扳手
    1 支及非供本件竊盜所用之鑰匙5 支、榔頭1 支等物。
二、案經內政部警政署高雄港務警察局移送臺灣高雄地方法院檢
    察署檢察官偵查起訴。
    理  由
一、被告丙○○所犯刑事訴訟法第376 條第2 款所列之罪，被告
    於準備程序中就被訴事實為有罪之陳述，經本院告知簡式審
    判程序之旨，並聽取被告與公訴人之意見後，本院認無不得
    或不宜改依簡式審判程序進行之處，爰依刑事訴訟法第273
    條之1 第1 項、第284 條之1 ，裁定進行簡式審判程序，合
    先敘明。
二、訊據被告丙○○對於上揭犯罪事實坦承不諱，核與證人丁○
    ○、乙○○於警詢中指訴綦詳，且有贓物認領保管單2 份、
    現場及查獲照片26張在卷可稽，復有竊取機車所用之鑰匙及
    竊取螺絲所用之扳手各1 支扣案可資佐證。又被告所竊得之
    螺絲1 批是從馬達上拆卸下來，此經被告於本院審理時供述
    明確，衡情該等螺絲既原拴在馬達上，其功能無非藉螺絲鎖
    緊固定金屬接合處，若非以被告攜帶之扳手將螺絲卸下，不
    可能僅憑徒手即可完成，況且被告竊取之螺絲非少，此有竊
    得螺絲之照片在卷可查，被告豈有冒遭人發覺其竊盜行為之
    風險，耗費時間以徒手方式將之一一卸下。是被告之自白與
    事實相符，自可採為認定被告有罪之依據。從而本件事證明
    確，被告2 次竊盜犯行堪以認定，應予依法論科。
三、按刑法第321 條第1 項第3 款之攜帶兇器竊盜罪，係以行為
    人攜帶兇器竊盜為其加重條件，此所謂兇器，其種類並無限
    制，凡客觀上足對人之生命、身體安全構成威脅，具有危險
    性即屬之，且只須行竊時攜帶此種具有危險之兇器為已足，
    並不以攜帶之初有行兇之意圖為必要（最高法院79年臺上字
    第5253號判例足資參照）。查被告所有持供犯竊取螺絲所用
    之扳手1 支，長約15公分，鐵製材質，質地堅硬，此經被告
    陳明在卷，如持以行兇，客觀上足以傷害人之生命、身體，
    自均屬具有危險性之兇器。核被告所為，係犯刑法第321 條
    第1 項第3 款、第2 款之攜帶兇器踰越牆垣竊盜罪。被告先
    後所為普通竊盜犯行及攜帶兇器踰越牆垣竊盜犯行，犯意各
    別、行為互殊，應予分論併罰。被告於90年間因竊盜案件，
    經本院以92年度易緝字第43號判決有期徒刑1 年10月確定，
    又於92年間因違反毒品危害防制條例案件，經本院以92年度
    訴字第1035號判決有期徒刑10月確定，經本院以93年度聲字
    第1921號裁定定應執行有期徒刑2 年9 月，於94年12月23日
    假釋付保護管束，於95年8 月29日保護管束期滿，未經撤銷
    視為執行完畢之事實，有臺灣高等法院被告前案紀錄表1 份
    在卷可稽，被告於有期徒刑執行完畢後，5 年內故意再犯本
    件有期徒刑以上之本罪，所犯普通竊盜罪及加重竊盜罪，均
    應依刑法第47條第1 項之規定，分別論以累犯，並加重其刑
    。爰審酌被告貪圖小利而竊取他人之財物，其中1 次更持兇
    器踰越牆垣行竊，危害社會治安程度甚鉅，行為實不足取，
    惟念及被告尚能坦承犯行，態度良好並衡酌犯罪之手段、次
    數及所竊財物之價值非鉅等一切情狀，分別量處如主文所示
    之刑，又查被告犯罪行為時間，均在96年4 月24日以前，核
    符中華民國96年罪犯減刑條例第2 條第1 項第3 款規定，均
    應減其宣告刑二分之一如主文所示，並依刑法第51條之規定
    ，定其應執行刑，以示懲儆。扣案被告持以供犯上開攜帶兇
    器踰越牆垣竊盜犯行所用之扳手1 支，為「黃金機車行」之
    老闆所有，爰不予宣告沒收。至被告持以犯普通竊盜犯行之
    鑰匙1 支，及附掛之鑰匙5 支，為被告所拾得，此經被告陳
    明在卷，該等鑰匙既非被告所有，則不予宣告沒收。另扣案
    之榔頭1 支，被告否認其用以行竊，且行竊當時尚放置在機
    車內並未取出，亦經被告於本院審理時供述在卷，因認與被
    告所犯之竊盜犯行無關連性，不予宣告沒收。
據上論斷，應依刑事訴訟法刑事訴訟法第273 條之1 第1 項、第
284 條之1 、第299 條第1 項前段，中華民國96年罪犯減刑條例
第2 條第1 項第3 款、第7 條，刑法第320 條第1 項、第321 條
第1 項第2 款、第3 款、第47條第1 項、第51條第5 款，刑法施
行法第1 條之1 ，判決如主文。
本案經檢察官甲○○到庭執行職務。
中　　華　　民　　國　　96　　年　　9 　　月　　10　　日
                  鳳山刑事第一庭      法　官  林芳華
以上正本證明與原本無異。
如不服本判決應於收受本判決後10日內向本院提出上訴書狀，並
應敘述具體理由，如未敘述上訴理由者，應於上訴期間屆滿後20
日內補提理由書狀於本院（均須按他造當事人之人數附繕本）「
切勿逕送上級法院」。
中　　華　　民　　國　　96　　年　　9 　　月　　10　　日
                                      書記官  黃靖媛
附錄本案論罪科刑法條
刑法第320條第1項
意圖為自己或第三人不法之所有，而竊取他人之動產者，為竊盜
罪，處 5 年以下有期徒刑、拘役或 5 百元以下罰金。
刑法第321條第1項
犯竊盜罪而有左列情形之一者，處 6 月以上、 5 年以下有期徒
刑：
一  於夜間侵入住宅或有人居住之建築物、船艦或隱匿其內而犯
    之者。
二  毀越門扇、牆垣或其他安全設備而犯之者。
三  攜帶兇器而犯之者。
四  結夥三人以上而犯之者。
五  乘火災、水災或其他災害之際而犯之者。
六  在車站或埠頭而犯之者。
